# 同一控制下企业合并的实际案例

提问人：jackiechen8623 时间：2017-05-21 15:16:41
背景： 1 、项目组对被审计单位A公司 2016 年财务报表进行审计； 2 、甲为自然人，其 2015 年 4 月通过支付现金取得B公司100%股权； 3 、甲于 2016 年 3 月通过增资取得A单位51%股权； 4 、A公司于 2016 年 5 月向甲通过现金收购其持有的 B公司100%股权；
问题： 1 、对于A公司合并报表，A公司 2016 年 5 月取得B公司是否应属于同一控制下企业合并？ 2 、 2016 年合并报表合并B公司是否应从 2016 年 3 月开始（即甲最初与A公司产生关联关系开始）？ 3 、 2016 年 3 月至 2016 年 5 月B公司净利润是否属于被合并方在合并前实现的净利润进行披露？ 4 、对于比较期间 2015 年度报表，是否不应合并B公司任何数据？

回答人：chenyiwei
1 、是。 2 、根据《企业会计准则解释第 6 号》第二条，“合并方的财务报表比较数据追溯调整的期间应不早于双方处于最终控制方的控制之下孰晚的时间。”因此追溯到 2016 年 3 月为止。 3 、是。 4 、是。